臺灣屏東地方法院刑事判決　　　　　　　　　　　　　九十三年度訴字第六一０號
　　公　訴　人　臺灣屏東地方法院檢察署檢察官
　　被　　　告　甲○○　男　二.
右列被告因違反毒品危害防制條例案件，經檢察官提起公訴（九十三年度毒偵字第二
一二一○號、第一四一九號），及同署檢察官移送併辦（九十三年度毒偵字第二一三
○號、第二三八九號），被告就被訴事實為有罪之陳述，本院合議庭裁定由受命法官
獨任進行簡式審判程序審理，判決如左：
    主    文
甲○○連續施用第一級毒品，處有期徒刑柒月，扣案第一級毒品海洛因柒包（合計淨
重零點伍玖公克、空包裝重壹點伍公克）沒收銷燬，注射針筒壹支沒收。又連續施用
第二級毒品，處有期徒刑肆月，扣案之甲基安非他命伍包（合計毛重點貳壹公克）
沒收銷燬，玻璃吸食器壹個沒收。應執行有期徒刑玖月，扣案之第一級毒品海洛因柒
包（合計淨重零點伍玖公克、空包裝重壹點伍公克）、甲基安非他命伍包（合計毛重
點壹公克）沒收銷燬，注射針筒壹支、玻璃吸食器壹個，均沒收。
    事    實
一、甲○○前因施用毒品案件，經本院先後以九十二年度毒聲字第二三八號、第一五
    二六號裁定送觀察、勒戒後，均認無繼續施用毒品之傾向，而分別於民國九十二
    年五月十二日、同年十一月二十一日出勒戒所，並由臺灣屏東地方法院檢察署檢
    察官分別於九十二年五月十五日、同年十一月二十七日以九十二年度毒偵字第六
    七七號、九十二年度毒偵緝字第一一二號及九十二年度毒偵字第一七七○號為不
    起訴處分確定。詎其仍不思悔悟，明知海洛因、甲基安非他命業經公告列為毒品
    危害防制條例列第二條第二項之第一級毒品及第二級毒品，不得非法持有、施用
    ，仍基於施用第一級毒品海洛因之概括犯意，於上開觀察、勒戒執行完畢釋放後
    五年內即九十三年二月初某日起至同年十一月二十一日上午六時許止，在其位於
    屏東縣林邊鄉○○村○○路十五號住處、屏東縣東港鎮大東港釣蝦場廁所內等地
    ，以將第一級毒品海洛因摻入香菸內吸食或以注射針筒注射之方式，連續施用第
    一級毒品海洛因多次，另基於施用第二級毒品甲基安非他命之概括犯意，自九十
    三年二月初某日起至同年十一月十八日某時止，同在上開住處等地，以將第二級
    毒品安非他命置於玻璃吸食器燒烤加熱後再吸食其霧化氣體之方式，連續施用第
    二級毒品甲基安非他命多次（公訴人誤繕為安非他命，見卷附行政院衛生署管制
    藥品管理局九十三年十一月二日管檢字第０九三００一０四九九號函），平均各
    約每二至三日施用一次，嗣為警分別於：(1)九十三年六月十八日八時四十分許，
    在屏東縣佳冬鄉○○○○村○○路一九九之一號查獲，並扣得第二級毒品甲基安
    非他命二包（毛重○‧六公克）；(2)九十三年七月十一日三時二十分許，在屏東
    縣林邊鄉○○村○○路與和平路交岔路口查獲，並扣得第一級毒品海洛因七包（
    合計淨重○‧五九公克，空包裝重一‧五公克）、第二級毒品甲基安非他命二包
    （毛重二‧二一公克）及其所有供施用第二級毒品甲基安非他命所用之玻璃吸食
    器一個；(3)九十三年十月二十七日二十時四十五分許，在屏東縣屏東市○○路一
    品旅社前查獲，並扣得其所有供施用第一級毒品海洛因所用之注射針筒一支；(4)
    九十三年十一月二十一日十時四十分許，在屏東縣新園鄉○○村○○路段堤防下
    查獲，並扣得甲基安非他命一包（毛重○‧五公克）。
二、案經屏東縣警察局東港分局、屏東分局報請臺灣屏東地方法院檢察署檢察官偵查
    起訴暨移送併辦。
    理     由
一、右揭施用第一級、第二級毒品之事實，業據被告於本院審理時均坦承不諱，且被
    告分別於九十三年六月十八日、同年七月十一日、同年十月二十七日、同年十一
    月二十一日採取其親自排放之尿液送請檢驗結果，均呈甲基安非他命及嗎啡陽性
    反應，此有屏東縣衛生局九十三年六月三十日、同年七月十九日、同年十一月十
    二日、同年十二月二十日屏縣衛檢六字第九三○二九八號、九三○二六三號、九
    三○四四二號、九三○四八二號煙毒及麻醉藥品類委託檢驗結果通知書、長榮大
    學九十三年七月二十一日尿液檢驗確認報告各一份足佐。又扣案被告自承供其施
    用疑似海洛因之白粉七包（合計淨重○‧五九公克，包裝重一‧五公克），經送
    請法務部調查局檢驗結果，確含第一級毒品海洛因海洛因成分，此有該局調科壹
    字第二四○○○三二三九號鑑定通知書一份；又扣案被告自承供其施用疑似甲基
    安非他命之白色晶體五包（合計毛重三點三一公克），經屏東縣警察局東港分局
    以聯勤二○四廠製造之煙毒品檢驗Ａ包試劑檢驗結果，均呈安非他命類陽性反應
    ，有初步檢驗報告單三份及檢驗照片在卷足憑，應確係第二級毒品甲基安非他命
    無誤，此外，復有扣案且經被告坦承為其所有、供施用第二級毒品甲基安非他命
    使用之吸食器一個及供施用第一級毒品海洛因之注射針筒一支可佐，足認被告上
    開自白與事實相符，堪信為真實。又被告前因施用毒品案件，經本院先後以九十
    二年度毒聲字第二三八號、第一五二六號裁定送觀察、勒戒後，均認無繼續施用
    毒品之傾向，而分別於九十二年五月十二日、同年十一月二十一日出勒戒所，並
    由臺灣屏東地方法院檢察署檢察官分別於九十二年五月十五日、同年十一月二十
    七日以九十二年度毒偵字第六七七號、九十二年度毒偵緝字第一一二號及九十二
    年度毒偵字第一七七○號為不起訴處分確定等情，此有臺灣高等法院被告全國前
    案紀錄表、臺灣屏東地方法院檢察署刑案資料查註紀錄表在卷可稽，事證明確，
    被告於前揭觀察、勒戒執行完畢釋放後，五年內再犯毒品危害防制條例第十條第
    一項、第二項之施用第一級及第二級毒品犯行，洵堪認定，本件事證明確，應依
    法論科。
二、按海洛因、甲基安非他命分別為毒品危害防制條例第二條第二項第一款、第二款
    所規定之第一級、第二級毒品，是核被告所為，係犯同條例第十條第一項之施用
    第一級毒品罪及同條第二項之施用第二級毒品罪。被告施用毒品期間持有第一級
    、第二級毒品之低度行為，均為施用之高度行為所吸收，不另論罪。其先後多次
    施用第一級、第二級毒品犯行，時間緊接，罪名與犯罪構成要件相同，顯均係基
    於概括犯意反覆為之，均應依連續犯規定以一罪論，並加重其刑。又公訴人雖僅
    就被告自九十三年二月間某日起至同年七月九日凌晨四時許，非法施用第一級毒
    品海洛因及第二級毒品甲基安非他命之犯行起訴，餘者移送併辦部分未於起訴書
    中敘及，惟被告其餘施用第一級毒品、第二級毒品之事實與前開已起訴之犯罪事
    實間，具連續犯之裁判上一罪關係，已如上述，為起訴效力所及，本院自應一併
    予以審理，併此敘明。其所犯上開二罪間，犯意各別，罪名不同，應分論併罰。
    爰審酌被告前經二次觀察勒戒程序後，猶不知戒惕，復再施用第一級、第二級毒
    品，無視於毒品對於自身健康之戕害及國家對於杜絕毒品犯罪之禁令，顯無戒斷
    之決心，然念及其前開犯罪係戕害自身，尚未害及他人，且犯罪後復坦承犯行，
    態度尚佳等一切情狀，量處如主文所示之刑，並定其應執行之刑。扣案之第一級
    毒品海洛因七包（合計淨重○‧五九公克，空包裝重一‧五公克）、第二級毒品
    甲基安非他命五包（合計毛重三．三一公克），因包裝與毒品已合而為一，無從
    析離，應整體視為第一級毒品海洛因及第二級毒品甲基安非他命，均應併依毒品
    危害防制條例第十八條第一項前段之規定，宣告沒收併銷燬。另扣案之注射針筒
    一支、玻璃吸食器一個，均係被告所有，供施用第一級毒品及第二級毒品之器具
    （非毒品危害防治條例第十一條第三項所謂「專供施用毒品之器具」），業據其
    供明在卷，爰依刑法第三十八條第一項第二款之規定，宣告沒收。
據上論斷，應依刑事訴訟法第二百七十三條之一第一項、第二百九十九條第一項前段
，毒品危害防制條例第十條第一項、第二項，第十八條第一項前段，刑法第十一條、
第五十六條、第五十一條第五款、第三十八條第一項第二款，判決如主文。
本案經檢察官葉容芳到庭執行職務。
中      華      民      國      九十四  年     一       月   十七     日
                                      臺灣屏東地方法院刑事第六庭
                                          法  官  許心
右正本證明與原本無異。
如不服本判決應於收受本判決送達後十日內向本院提出上訴書狀，其未敘述上訴理由
者，並得於提起上訴後十日內向本院補提理由書狀（均須按他造當事人之人數附繕本
）「切勿逕送上級法院」
                                          書記官  林香如
中　　　華　　　民　　　國　　九十四　　年　　　一　　　月　　 十八 　　日
附錄本判決論罪之法條：
毒品危害防制條例第十條
施用第一級毒品者，處六月以上五年以下有期徒刑。
施用第二級毒品者，處三年以下有期徒刑。
